台灣嘉義地方法院刑事判決　　　　　　　　　　　　　九十一年度易緝字第一九號
　　公　訴　人　臺灣嘉義地方法院檢察署檢察官
　　被　　　告　乙○○
右列被告因竊盜案件，經檢察官提起公訴（九十年度偵字第三八六號），本院判決如
左：
    主  文
乙○○於夜間侵入住宅竊盜，處有期徒刑壹年。
    事  實
一、乙○○意圖為自己不法之所有，於民國（下同）八十九年五月二日凌晨三時許，
    侵入甲○○位於高雄市○○區○○里○○街十八號五樓之住處，竊取甲○○所有
    之化粧品一盒、玉馬一隻、玉墜二條、玉鐲三只、珍珠項鍊一條、鑽石項鍊一條
    、珍珠耳環一對、胸針一個、藍寶石十一顆、現金新臺幣（下同）五十元、飛利
    浦行動電話二支、甲○○私章一枚、涂陳銀身分證一枚、陳力弘駕照一枚、郵政
    儲金金融卡一張、郵政存簿一本、高雄市第五信用合作社存摺二本、世華聯合商
    業銀行存摺二本、臺灣中小企業銀行存摺一本、愛華牌床頭櫃音響一組等物品，
    得手後，將上述竊得之財物藏匿於高雄市○○區○○里○○鄰○○路一四三號三
    樓其租屋處內，嗣經甲○○於失竊後，即報警處理，嗣於同日下午三時三十分許
    ，警方據報知悉高雄市○○區○○里○○鄰○○路一四三號三樓，有人涉嫌販賣
    毒品，經由偵查員前往該址埋伏，並逕行搜索，當場查獲上揭物品，始悉上情。
二、案經高雄市政府警察局移送高雄地方法院檢察署呈請臺灣高等法院檢察署移轉台
    灣嘉義地方法院檢察署檢察官偵查起訴。
    理  由
一、訊據被告乙○○，坦承警方於八十九年五月二日下午三時三十分許，在其高雄市
    左營區○○里○○鄰○○路一四三號三樓租屋處搜索，當場查獲甲○○所失竊之
    化粧品一盒、玉馬一隻、玉墜二條、玉鐲三只、珍珠項鍊一條、鑽石項鍊一條、
    珍珠耳環一對、胸針一個、藍寶石十一顆、現金五十元、飛利浦行動電話二支、
    甲○○私章一枚、涂陳銀身分證一枚、陳力弘駕照一枚、郵政儲金金融卡一張、
    郵政存簿一本、高雄市第五信用合作社存摺二本、世華聯合商業銀行存摺二本、
    臺灣中小企業銀行存摺一本、愛華牌床頭櫃音響一組等物品之事實不諱，惟辯稱
係朋友藍冠富拿來賣給我的云云。但查上開財物係被害人甲○○所有，放置於甲
    ○○位於高雄市○○區○○里○○街十八號五樓之住處，於八十九年五月二日凌
    晨三時許所失竊等情，業據被害人甲○○於同日二十二時許，在警訊中指述明確
    。又本院於審理中提解證人藍冠富到案，其具結後證稱略以：並不認識被告乙○
    ○，亦從未出售上開財物予被告等語；參諸藍冠富之前科資料表所示，案發期間
    藍冠富尚在監獄服刑（八十六年十一月二十八日至九十年八月二十七日在服刑）
    ，豈可能出獄將上開失竊之財物出售予被告？另徵諸失竊時間係深夜，與起出失
    竊物品之時間，僅相隔十二小時，竊盜之人應不至於如此迅速地銷贓；況且被竊
    之物品中，包括被害人甲○○之私章、及私人所有之存摺、駕照等，如為他人竊
    取之物品販賣予被告，實不可能將上述物品一併交付，是被告所辯純為卸責之詞
    ，不足採信。此外，並有搜索扣押證明筆錄一紙附卷可稽。本件事證明確，被告
    竊盜犯行洵堪認定。
二、核被告乙○○所為係犯刑法第三百二十一條第一項第一款夜間侵入住宅竊盜罪。
    爰審酌被告經通緝始到案接受審判，且一再設詞卸責，對案情供述前後不一，未
    見任何悔意，於深夜侵入住宅行竊，對居家安寧及民眾財物危害甚大，且屋內之
    各種財物及證件搜括殆盡，竊得之財物甚多等犯罪之動機、目的、犯罪時所受之
    刺激、犯罪之手段、犯人之生活狀況、品行、智識程度、犯人與被害人平日之關
    係、犯罪所生之危險或損害、犯罪後之態度等一切情狀，判處如主文所示之刑，
    以示懲儆。
據上論斷，應依刑事訴訟法第二百九十九條第一項前段，刑法第三百二十一條第一項
第一款，判決如主文。
本案經檢察官游悅晨到庭執行職務
中     華     民      國     九十一    年      七      月      二十五   日
                               臺灣嘉義地方法院刑事第一庭
                                       法  官  李  麗  萍
右正本證明與原本無異。
如不服本判決，應於判決送達後十日內向本院提出上訴狀( 應附繕本 )。
中     華     民      國     九十一    年      七      月      二十五   日
                                       書記官  侯  麗  茹
附錄
刑法第三百二十一條第一項
犯竊盜罪而有左列情形之一者，處六月以上五年以下有期徒刑：
一  於夜間侵入住宅或有人居住之建築物、船艦，或隱匿其內而犯之者。
二  毀越門扇、牆垣或其他安全設備而犯之者。
三  攜帶兇器而犯之者。
四  結夥三人以上而犯之者。
五  乘火災、水災或其他災害之際而犯之者。
六  在車站或埠頭而犯之者。
